臺灣花蓮地方法院民事判決　　　　　　　96年度簡上字第20號
上　訴　人　甲○○
輔　佐　人　乙○○
被上訴人　　上廣建設股份有限公司
　　　　　　　　　　　　之1
法定代理人　丁○○
　　　　　　　　　　　　之1
訴訟代理人　丙○○
上列當事人間請求損害賠償事件，上訴人對於中華民國96年1月
26日本院花蓮簡易庭95年度花簡字第332號第一審判決提起上訴
，本院於96年10月2日言詞辯論終結，判決如下：
    主  文
上訴駁回。
第二審訴訟費用由上訴人負擔。
    事  實  及  理  由
一、上訴人起訴主張：
    上訴人於民國94年5月10日取得門牌號碼花蓮市○○○街51
    號7樓之11套房（下稱系爭套房）所有權後，未曾入住，曾
    免費提供給兩位親友入住，屋內日用品由該兩位親友購買使
    用；上訴人於94年11月13日赴花蓮渡假時，發現系爭套房遭
    人入侵並更換門鎖，即向派出所報案，該日上訴人只好住旅
    館，94年11月14日更換門鎖，94年11月16日上訴人向台北縣
    新店清潭派出所報案，94年11月17日赴花蓮豐川派出所接受
    訊問，95年4月以掛號郵件補函件給鈞院刑事庭，95年8月22
    日上訴人赴花蓮接受檢察官訊問。後來發現是被上訴人通知
    訴外人許銘瑞把房間鑰匙交給訴外人賴郁文，許銘瑞就是交
    付系爭套房予上訴人之人，其交屋後又拿鑰匙開啟系爭套房
    ，搬走屋內物品並把鎖換掉，自應賠償上訴人如下之損失：
    (1)屋內物品約新台幣（下同）2萬5千元；(2)上訴人之食宿、
    交通及規費等費用約3萬元；(3)精神賠償10萬元。（原審以
    上訴人並未能證明被上訴人未經許可侵入上訴人所有之系爭
    套房竊盜，而為上訴人敗訴之判決，上訴人聲明不服提起上
    訴）。並上訴聲明：原判決廢棄，被上訴人應給付上訴人15
    萬5千元。
二、被上訴人則以：被上訴人並沒有叫員工至上訴人家中搬東西
    等語為辯。併為答辯聲明：上訴駁回。
三、本院協助兩造當庭整理簡化爭點如下：
（一）兩造不爭執之事實：
   1、花蓮市○○○街51號7樓之11套房為被上訴人於94年5月間
      賣予上訴人。
   2、被上訴人曾於94年10月27日至花蓮市○○○街51-53號清
      理部分套房內部家具。
（二）兩造協議爭點限縮如下：
   1、被上訴人是否有更換上訴人門鎖，進入上訴人系爭套房內
      搬走屋內物品？
   2、如有，搬走哪些物品？價值多少？
   3、上訴人其餘主張是否有理？
四、得心證之理由
（一）按刑事訴訟判決所認定之事實，固非當然有拘束民事訴訟
      判決之效力，但民事法院調查刑事訴訟原有之證據，而斟
      酌其結果以判斷事實之真偽，並於判決內記明其得心證之
      理由，即非法所不許，最高法院49年台上字第929號判例
      可資參照。是本院依職權調取本件竊盜之刑事偵查案卷（
      台灣花蓮地方法院檢察署-下稱花蓮地檢署-93年度偵字第
      3328號卷）後，自得調查前開案卷中原有之證據，斟酌其
      結果以判斷其事實，先予敘明。
（二）又按因故意或過失，不法侵害他人之權利者，負損害賠償
      責任，民法第184條第1項前段定有明文。當事人主張有利
      於己之事實者，就其事實有舉證之責任，民事訴訟法第
      277條前段明文可參。本件上訴人主張被上訴人於94年間
      竊取其所有系爭套房內之物品，請求被上訴人賠償損害云
      云，惟為被上訴人所否認，依據前述說明，上訴人自應就
      其主張有利於己之事實，舉證證明，始得信其主張為真實
      。
（二）經查，上訴人就其主張之事實，雖提出花蓮地檢署刑事傳
      票、住宿發票、免用統一發票收據、名片、鎖匠簽名文件
      、台北縣警察局新店分局受理刑事案件報案三聯單、經濟
      部自行收納款項收據等為證，惟花蓮地檢署刑事傳票僅能
      證明花蓮地檢署有傳訊上訴人到庭之事實，報案三聯單僅
      能證明上訴人曾就系爭套房遭竊乙事向警方報案，鎖匠簽
      名文件及發票收據僅能證明鎖匠有為上訴人之系爭套房換
      鎖之情，至其餘資料亦均未能作為被上訴人曾未經許可侵
      入系爭套房竊盜之證明。
（三）又經本院依職權調閱花蓮地檢署95年度偵字第3328號上訴
      人告訴丙○○、賴郁文竊盜之偵查卷宗，訴外人丙○○、
      賴郁文雖承認於94年10月27日當日，有開啟第一廣場大樓
      內部分套房之門鎖並清理內部家具等情，但均否認曾更換
      套房之門鎖（見偵查卷第25頁），且據渠等所提出當日開
      啟之套房房號及清運內部家具之清單可知，被上訴人當日
      所清理之套房並不包含上訴人之系爭套房（見偵查卷第30
      -31頁），核與證人彭榮義證稱：「套房門鎖全部由賴小
      姐開啟。只看見他名單用鑰匙一間一間開啟。」（見警卷
      第11頁），「賴小姐當時有拿應整理之套房之名單給我和
      唐明峰兩人，上面有記載應清理之樓層及門牌號碼，賴小
      姐會將要整理之房門鎖先開啟我們依據名單前往打開房門
      並進入整理。賴小姐會先進入各套房內將需清運之家具以
      簽字筆劃上叉叉符號，我們就是依據家具上所標示的叉叉
      符號清運家具至地下室。」等語（見偵查卷第13頁）；證
      人唐明峰證稱：「套房門鎖全部都由賴小姐所開啟。賴小
      姐看一份名單並用一串鑰匙一間一間開啟。」等語（見警
      卷第14頁）均相符合，足徵被上訴人係依據上述清單上之
      套房編號進行清理，實無侵入上訴人系爭套房之可能。再
      參酌證人即系爭套房之大樓管理員黃克雄證稱：「我們不
      知道何人行竊甲○○屋內物品。但是我告知屋主甲○○在
      94 年11月10日左右，上廣建設公司曾派人員至該樓層整
      修他們所屬房間」，「當時我們都沒有看見何人行竊甲○
      ○屋內物品。」等語（見警卷第17頁），以及上訴人於警
      詢中自承：「我不知道何時遭竊，但是我聽大樓管理員稱
      為上廣建設公司負責人蔡原上（即丙○○）所為。當時我
      發現房間大鎖無法進入後，便詢問大樓管理員是否知情，
      管理員只告知我上廣建設公司有請人來七樓整理房間，請
      我與上廣公司聯絡是否有此情事。」等語（詳警卷第2頁
      ），顯見上訴人及證人黃克雄均不知系爭套房遭竊是何人
      所為，上訴人僅係因被上訴人曾至該樓層整修套房，即認
      被上訴人有侵入系爭套房竊盜情事，其主張實無所據。上
      述偵查案件亦以相同之理由而對訴外人丙○○、賴郁文為
      不起訴處分，有該偵查卷宗及不起訴處分書（詳原審卷第
      45-46頁）可參。堪認上訴人之主張，並不足採。
（四）綜上所述，上訴人就其主張之事實，均未能舉證證明，自
      無法信其所述為真實。從而，上訴人依據侵權行為之法律
      關係，主張被上訴人應賠償15萬5千元等語，自屬無據，
      為無理由，不應准許。原審為上訴人敗訴之判決，並無不
      合。上訴意旨指摘原判決不當，求予廢棄改判，為無理由
      ，應予駁回。
五、本件事證已臻明確，上訴人請求傳訊證人鎖匠及再予傳訊證
    人黃克雄為證，經核均無必要，暨兩造其餘攻擊防禦方法及
    舉證，均無礙勝負判斷，爰不一一論列，併此敘明。
六、據上論結，本件上訴為無理由，依民事訴訟法第436條之1第
    3項、第449條第1項、第78條，判決如主文。
中　　華　　民　　國　　96　　年　　10 　月　　16　　日
                        臺灣花蓮地方法院民事庭
                            審判長法官  湯文章
                            法　    官　陳燁真
                            法      官  陳雅敏
上列正本係照原本作成。
本判決不得上訴。
中　　華　　民　　國　　96　　年　　10　　月　　16　　日
                            法院書記官  邱鴻志
